---
title: 'Case Study: Changes in Fine Particle Air Pollution in the U.S.'
author: "Qinluoao"
date: "2017/7/9"
output:
  pdf_document:
    highlight: tango
    includes:
      in_header: header.tex
    keep_tex: yes
    latex_engine: xelatex
  html_document:
    highlight: haddock
  word_document: default
---
##Loading and Processing the Raw Data
1.从EPA获取数据，对数据初步查看（维度、行列情况、列标题）
2.根据数据特点，数据行和标题行分别用read.table和read.lines读取
3.将数据整理为规范的data.frame格式，提取关键字段Sample.Value并计算缺失值占比
```{r}
#Reading in the 1999 data
wd<-getwd()
setwd(wd)
pm0 <- read.table("RD_501_88101_1999-0.txt", comment.char = "#", header = F, sep = "|",na.strings = "")
dim(pm0)
head(pm0)
#读取首行，字符拆分，列名添加
(cnames <- readLines("RD_501_88101_1999-0.txt",1))
(cnames <- strsplit(cnames,"|",fixed = T))
names(pm0) <- make.names(cnames[[1]])
class(pm0)
head(pm0[,1:13])
#chose interesting column
x0 <-pm0$Sample.Value
summary(x0)
#proportion of the observations are missing
mean(is.na(x0))

#Reading in the 2012 data
pm1<-read.table("RD_501_88101_2012-0.txt", comment.char = "#", header = F, sep = "|",na.strings = "")
names(pm1) <- make.names(cnames[[1]])
x1 <- pm1$Sample.Value
summary(x1)
mean(is.na(x1))
```
##Results
通过画出1999年和2012年监测网中检测值的箱线图来展示PM的整体变化
采用log函数来调整数据中的倾斜
###整体监测网分析
```{r}
boxplot(log2(x0), log2(x1))
summary(x0)
summary(x1)
#negative values  
negative <- x1<0
mean(negative,na.rm = T)
#负值与日期的关系探讨
dates <- pm1$Date
dates <- as.Date(as.character(dates), "%Y%m%d")
head(dates)
missing.months <- month.name[as.POSIXlt(dates)$mon + 1]
tab <- table(factor(missing.months, levels = month.name))
#对tab统计结果做变化，找出数据缺失月份
round(100 * tab / sum(tab))
```
以上的统计表得出记录，负值主要出现在上半年的1-6月中，但并没有解释发生的原因。我们将从其他角度来探索。

###单监测点对比分析

2012年污染程度下降不排除是因为2012的在清洁区域的监测点比1999年时候多，为了排除此影响因素，我们选择一个在1999年和2012年均有数据的监测点来对比分析。
```{r warning=FALSE}
#定义一个1999年和2012年在纽约都有数据的监测点
site0 <- unique(subset(pm0, State.Code == 36, c(County.Code, Site.ID)))
head(site0)
site1 <- unique(subset(pm1, State.Code == 36, c(County.Code, Site.ID)))
#创建一个新变量site ID
site0 <- paste(site0[,1], site0[,2], sep = "+")
head(site0)
site1 <- paste(site1[,1], site1[,2], sep = "+")
str(site0)
str(site1)
#求交集intersection,得出在同一时段均有数据的监测点
both <- intersect(site0, site1)
print(both)
#找出在每个观察点有多少个可用数据
pm0$county.site <- with(pm0, paste(County.Code, Site.ID, sep = "+"))
pm1$county.site <- with(pm1, paste(County.Code, Site.ID, sep = "+"))
cnt0 <- subset(pm0, State.Code == 36 & county.site %in% both)
cnt1 <- subset(pm1, State.Code == 36 & county.site %in% both)
# 1999年数据
sapply(split(cnt0, cnt0$county.site), nrow)
# 2012年数据
sapply(split(cnt1, cnt1$county.site), nrow)
# 选择出county是63 and side ID是2008的数据
both.county <- 63
both.id <- 2008
pm1sub <- subset(pm1, State.Code == 36 & County.Code == both.county & Site.ID == both.id)
pm0sub <- subset(pm0, State.Code == 36 & County.Code == both.county & Site.ID == both.id)
dates1 <- as.Date(as.character(pm1sub$Date), "%Y%m%d")
x1sub <- pm1sub$Sample.Value
dates0 <- as.Date(as.character(pm0sub$Date), "%Y%m%d")
x0sub <- pm0sub$Sample.Value

## Find global range
rng <- range(x0sub, x1sub, na.rm = T)
par(mfrow = c(1, 2), mar = c(4, 5, 2, 1))
#T.T不太懂1
plot(dates0, x0sub, pch = 20, ylim = rng, xlab = "", ylab = expression(PM[2.5] * " (" * mu * g/m^3 * ")"))
abline(h = median(x0sub, na.rm = T))
#T.T不太懂2
plot(dates1, x1sub, pch = 20, ylim = rng, xlab = "", ylab = expression(PM[2.5] * " (" * mu * g/m^3 * ")"))
abline(h = median(x1sub,na.rm =T))
```

###州范围对比分析
```{r}
#1999
mn0 <- with(pm0, tapply(Sample.Value, State.Code, mean, na.rm = TRUE))
#2012
mn1 <- with(pm1, tapply(Sample.Value, State.Code, mean, na.rm = TRUE))
## Make separate data frames for states / years
d0 <- data.frame(state = names(mn0), mean = mn0)
d1 <- data.frame(state = names(mn1), mean = mn1)
mrg <- merge(d0, d1, by = "state")
head(mrg)
#作图展示得出结论：PM值到2012年总体有所下降
par(mfrow = c(1, 1))
rng <- range(mrg[,2], mrg[,3])
with(mrg, plot(rep(1, 52), mrg[, 2], xlim = c(.5, 2.5), ylim = rng, xaxt = "n", xlab = "\
", ylab = "State-wide Mean PM"))
with(mrg, points(rep(2, 52), mrg[, 3]))
segments(rep(1, 52), mrg[, 2], rep(2, 52), mrg[, 3])
axis(1, c(1, 2), c("1999", "2012"))
```

##Sorry
  这周末搬家时间很紧张，拖后腿了，还有不少细节还需要细化。比如处理缺失值、负值在什么百分比下才可以忽略，可视化作图等。
